【裁判字號】    97,簡上,1064
【裁判日期】    971007
【裁判案由】    賭博
【裁判全文】
臺灣板橋地方法院刑事判決            97年度簡上字第1064號
上  訴  人
即  被  告  甲○○
                    （另案於臺灣臺北監獄臺北分監執行）
上列上訴人即被告因賭博案件，不服本院於97年7 月14日以97年
度簡字第5996號所為之第一審判決（聲請簡易判決處刑案號：97
偵7168號），提起上訴，本院管轄之第二審合議庭判決如下：
    主  文
上訴駁回。
    事實及理由
一、本案經本院審理結果，認第一審以上訴人即被告甲○○罪證
    明確，依刑事訴訟法第四百四十九條第一項、第四百五十四
    條、第四百五十條第一項、刑法第二百六十六條第一項前段
    、第二項、第四十二條第三項、刑法施行法第一條之一等規
    定，並審酌被告前科、所為影響社會善良風俗及其品行、智
    識程度、犯罪後態度等一切情狀，量處罰金新臺幣（下同）
    六千元，如易服勞役，以一千元折算一日，扣案之象棋一副
    （三十一顆）、骰子七顆及賭資四千二百元併予宣告沒收，
    其認事用法均無違誤，量刑亦屬妥適，應予維持，並引用第
    一審刑事簡易判決關於被告甲○○部分所記載之事實、證據
    及理由（如附件）。
二、被告上訴意旨略以：伊當時是站在旁邊觀看，沒有參與賭博
    ，被判刑實屬冤枉，為此提起上訴云云。然查，被告於警詢
    、偵查中已自白：伊於九十七年二月十日上午十時四十分許
    ，在臺北縣土城市運動公園之涼亭內，與吳道方等人以象棋
    賭博財物，扣案之賭資其中一百元即為伊下注之金錢等情不
    諱（見偵查卷第二十二頁至第二十四頁、第一二二頁），核
    與證人即同時為警查獲之吳道方、黃榮美、簡清桂、羅萬隆
    等人於偵查中供述之情節相符（見偵查卷第一二二頁），並
    有現場照片四張（見偵查卷第八十七頁、第八十八頁）及象
    棋一副（共三十一顆）、骰子七顆及賭資四千二百元扣案可
    證，足認被告上開自白確與事實相符。被告於本院審理時，
    雖改稱：伊在警詢、偵查中承認參與賭博，是因為警察告知
    承認賭博不會有事，伊才承認云云，然被告係具備通常事理
    能力之成年人，其自承警詢時並未遭受刑求逼供，又有竊盜
    、妨害自由等多項犯罪前案紀錄，此有臺灣高等法院被告前
    案紀錄表一份在卷可考，當知絕無承認犯罪者反無刑事責任
    之理。況被告於九十七年八月十五日提出上訴狀時，亦僅認
    原審量刑過重，從未主張伊實際上並未參與賭博之情節，益
    徵被告嗣於本院審理時改稱：伊是因為警察告知承認賭博不
    會有事，才會承認云云，洵屬卸責之虛詞，要無可採。其據
    此提起上訴，為無理由，應予駁回。
據上論斷，應依刑事訴訟法第四百五十五條之一第一項、第三項
、第三百六十八條、第三百七十三條，判決如主文。
本案由檢察官乙○○聲請以簡易判決處刑，經檢察官林珮菁到庭
執行職務。
中    華    民    國    97    年    10    月    7     日
                  刑事第四庭  審判長法  官  樊季康
                                    法  官  王綽光
                                    法  官  劉元斐
上列正本證明與原本無異。
不得上訴。
                                    書記官  張懿端
中    華    民    國    97    年    9     月    9     日


司法院資訊處製作；財團法人民間司法改革基金會備份。
